Contactar

www.linkedin.com/in/guiselfernández-morante-36473542 (LinkedIn)

Aptitudes principales
Spanish
PowerPoint

Microsoft Excel

Guisel Fernández Morante

Especialista en Gestión de Talento y Desarrollo Perú

Extracto

Especialista en Gestión del Talento. Psicóloga Titulada de la PUCP. Maestría en Gestión de Recursos Humanos y Especialización Estratégica en Factor Humano. Con más de 9 años de experiencia en el área de Gestión del Talento y Recursos Humanos: Selección, Capacitación, evaluación de potencial, línea de carrera, Cultura y Clima Laboral. Conocimientos en Legislación laboral, Compensaciones e implementación de SST.

Experiencia

Instituto Superior Red Avansys SAC (Grupo El Comercio) Gestión de Talento y Desarrollo 2013 - Present (9 años) Lima

Universidad Peruana de Ciencias Aplicadas Analista Senior marzo de 2009 - 2013 (4 años)

Adelante Consultores Analista de Recursos Humanos 2008 - 2009 (1 año) Miraflores

Coopsol Consultoria y Servicios Empresariales Asistente de Selección de Personal 2007 - 2008 (1 año) San Isidro

Educación

Universidad de San Martín de Porres Maestría en Recursos Humanos · (2014 - 2016) Pontificia Universidad Católica del Perú Psicóloga, Psicología Organizacional · (2000 - 2006)

Universidad Peruana de Ciencias Aplicadas Especialización en RRHH, Factor Humano · (2010 - 2011)